【裁判字號】    98,交抗,2103
【裁判日期】    980910
【裁判案由】    違反道路交通管理處罰條例
【裁判全文】
臺灣高等法院交通事件裁定            98年度交抗字第2103號
抗  告  人
即受處分人  甲○○
上列抗告人因違反道路交通管理處罰條例案件，不服臺灣臺北地
方法院，中華民國98年7月31日所為裁定（98年度交聲字第2158
號，原處分案號：交通部公路總局臺北區監理所板橋監理站98年
6月16日板監裁字裁41-AEX202440號），提起抗告，本院裁定如
下：
    主  文
抗告駁回。
    理  由
一、抗告人即受處分人甲○○抗告意旨略稱：當時係上班交通尖
    峰時間，而臺北市○○○路○段316巷為中、永和市民前往臺
    北之行駛要道，因當時眾多車輛遮擋抗告人視線，且伊行車
    專注，未發現警察攔停，故對交通管理處罰條例第60條第1
    項之處罰有異議，請求撤銷原裁定，更為適法之裁定云云。
二、按汽車（包括機器腳踏車）駕駛人駕駛汽車有違反道路交通
    管理處罰條例之行為，經交通勤務警察制止時，不聽制止或
    拒絕停車接受稽查而逃逸者，處新臺幣三千元以上六千元以
    下罰鍰，道路交通管理處罰條例第3條第8款及第60條第1項
    分別定有明文。且汽車駕駛人駕駛汽車違反道路交通管理處
    罰條例第六十條第一項規定者，除應依該條所規定之罰鍰處
    罰外，並應記違規點數一點，同條例第63條第1項第1款亦定
    有明文。
三、經查：
  (一)抗告人所有之車牌號碼FUE-588號重型機車，於民國98年4月
    28日上午8時25分許，行經臺北市○○○路○段316巷8弄時，
    為臺北市政府警察局中正第二分局交通分隊員警，以抗告人
    有「不按遵行方向行駛、違反本條例經員警攔停不停」之違
    規事由逕行舉發等情，有臺北市政府警察局98年4月28日北
    市警交字第AEX202440號舉發違反道路交通管理事件通知單
    （下稱舉發通知單）、交通部公路總局臺北區監理所板橋監
    理站98年6月16日板監裁字裁41-AEX202440號裁決書在卷可
    稽。
  (二)上述交通違規事實，並經目擊證人即當時製單舉發之警察乙
    ○○於原審證稱：98年4月28日上午7時至9時，我在臺北市
    ○○○路3段316巷8弄通往羅斯福路4段24巷及新生南路口執
    行交通疏導勤務，約8時25分時，我看到一輛黑色、車牌號
    碼為FUE-588號重型機車，從羅斯福路3段316巷8弄逆向出來
    ，右轉羅斯福路4段24巷，要往新生南路方向行駛，因為這
    時號誌已經快要從綠燈轉為紅燈，前方的車流均已駛離，所
    以當時我只有看到抗告人所騎乘的這輛車，我當場吹哨制止
    ，並舉手攔停，但抗告人就直接衝過去，所以我登記他的車
    號後，將車號輸入電腦查詢，確認車身顏色及ＣＣ數等資料
    均相符後，才開單舉發的，我所站的位子是羅斯福路4段24
    巷口靠近右邊人行道的馬路上，距離抗告人約50公尺等語綦
    詳（見原審卷第11至12頁）。而證人係依法執行交通勤務之
    警察，與抗告人素不相識，復無怨隙，應無甘冒觸犯偽證之
    罪責，故意設詞誣陷抗告人之必要，苟無其他積極證據可佐
    ，洵難認其有何濫行舉發違規之情形。再徵諸證人正面目視
    抗告人之違規事實，以一般交通警察之專業訓練而言，對於
    該職務上事項之觀察力自遠較一般人更為專注，其誤判之可
    能性甚低，且觀諸證人於原審當庭提出之現場照片及所繪製
    之現場圖，所標示站立位置為羅斯福路4段24巷口，堪認其
    確可清楚目視抗告人騎乘機車之方向，而無錯看之虞，足認
    其證述應屬事實，自可採信。又抗告人於原審庭陳之違規路
    段之相片以觀，該處路幅並不寬敞，僅容一輛自小客車寬度
    ，任何駕駛人行經該處均可對於路口狀況一目瞭然，更何況
    依證人所證述當前方車流均已通過，該路段僅有抗告人之車
    輛，其係站在馬路路口偏右之位置，除吹哨制止外，並有舉
    手攔停之大動作等情，殊難想像須隨時注意車前狀況之駕駛
    機車之抗告人會未能察覺有警察攔查之情形。是抗告人上述
    抗告理由，應屬卸責之詞，不足採信。
  (三)綜上所述，抗告人確有上開違規行為，事證明確，堪以認定
    。原處分機關依道路交通管理處罰條例第60條第1項、第63
    條第1項之規定，裁處抗告人罰鍰新臺幣3千元並記違規點數
    1點，核無違誤。原審裁定駁回抗告人之聲明異議，認事用
    法，並無不當。抗告人仍執前詞提起抗告，為無理由，應予
    駁回。
據上論結，應依道路交通案件處理辦法第26條，刑事訴訟法第41
2條，裁定如主文。
  中    華    民    國    98    年    9    月     10    日
                  刑事第二十庭  審判長法  官 楊貴雄
                                      法  官 許必奇
                                      法  官 周明鴻
以上正本證明與原本無異。
不得再抗告。
                                      書記官 郭彥琪
  中    華    民    國    98    年    9    月    10     日


司法院資訊處製作；財團法人民間司法改革基金會備份。
